【裁判字號】    98,訴,1186
【裁判日期】    990331
【裁判案由】    毒品危害防制條例
【裁判全文】
臺灣桃園地方法院刑事判決              98年度訴字第1186號
公  訴  人  臺灣桃園地方法院檢察署檢察官
被      告  丁○○
選任辯護人  周金城律師
            文聞律師
            許玉娟律師
被      告  乙○○
選任辯護人  鄒志鴻律師
            鄭懷君律師
            涂成樞律師
上列被告因毒品危害防制條例案件，經檢察官提起公訴（98年度
偵字第16039 、16690 、20722 號），本院判決如下：
    主  文
丁○○共同運輸第三級毒品，處有期徒刑貳年捌月，扣案之行動
電話壹支（門號：0000000000，含SIM 卡壹張）、紙
箱陸個、麻布袋陸個、內裝愷他命黑色塑膠腳踏車踏板壹仟貳佰
貳拾捌個、愷他命壹仟貳佰貳拾捌瓶（驗前毛重：貳玖捌陸玖點
陸捌公克），均沒收之。
乙○○販賣第三級毒品，處有期徒刑伍年陸月，未扣案之販賣第
三級毒品所得財物新臺幣仟元沒收之，如全部或一部不能沒收
時，以其財產抵償之。
乙○○其餘被訴運輸第三級毒品部分無罪。
    事  實
一、丁○○明知愷他命（Ketamine，即俗稱之K 他命）係屬毒品
    危害防制條例第2 條第2 項第3 款所規定之第三級毒品，不
    得製造、運輸、販賣、轉讓，卻因積欠真實姓名年籍不詳綽
    號「小林」之成年男子職棒簽賭賭債，竟於民國98年7 月20
    日夜間9 時許，在其位於桃園縣桃園市○○路45-1號11樓之
    6 租屋處1 樓前，受「小林」之委託，約定由丁○○駕車至
    台中市某處，向真實姓名年籍不詳綽號「貴哥」之成年男子
    取得第三級毒品愷他命後，再運輸至台北縣林口鄉某處交予
    「小林」，以抵償所積欠之賭債，「小林」為遭警循線追緝
    ，復提供0000000000號行動電話予丁○○，專供丁○○與「
    貴哥」聯繫運輸愷他命毒品之用，待雙方議定後，「貴哥」
    即於同年月21日下午1 時2 分、27分許，以0000000000號行
    動電話聯繫丁○○，命丁○○於當日下午5 時前到達臺中市
    ○○路、崇德路口與其會合，丁○○遂基於與「小林」共同
    運輸第三級毒品愷他命之犯意，以電話聯繫不知情之乙○○
    ，邀其共同至臺中取貨，並告知乙○○此行勿攜帶其所有之
    00 00000000 號行動電話，乙○○遂駕駛向丁○○借用之車
    牌號碼5218 -KF號之TOYOTA牌，WISH型白色自用小客車，前
    往桃園市○○路租屋處附近接得丁○○後，由丁○○駕駛前
    揭自用小客車搭載乙○○，沿國道一號公路南下臺中市，並
    於同日下午抵達臺中地區後，由丁○○以其持有之00000000
    00號行動電話與「貴哥」所持用之前揭行動電話聯繫告知已
    抵達臺中，「貴哥」遂派人駕駛車號不詳之休旅車帶領丁○○、乙○○至臺中市○○路某大樓地下一樓停車場內與「貴
    哥」會合，再將內裝有夾藏愷他命（毛重總計29.86968公斤
    ）之黑色塑膠腳踏車踏板1228個之6 箱紙箱搬至5218-KF 號
    自用小客車內後，丁○○立即駕駛上開車輛運輸前揭愷他命
    返回桃園欲交予「小林」，惟於同日下午18時40分許，行經
    國道一號公路北上71.3公里處之楊梅收費站前，即為接獲情
    資疑其等駕駛前揭車輛南下運輸毒品至桃園之行政院海岸巡
    防署海岸巡防總局北部地區巡防局臺北機動查緝隊查緝員，
    會同國道高速公路警察局警員查獲，並扣得上開愷他命、黑
    色塑膠腳踏車踏板1228個及0000000000號行動電話，始悉上
    情。
二、又乙○○明知愷他命係屬毒品危害防治條例第2 條第2 項第
    3 款所規定之第三級毒品，不得製造、運輸、販賣、轉讓，
    竟意圖營利，於98年7 月8 日下午1 、2 時左右，在桃園市
    ○○路165 號之桃園市農會附近某處，以每包150 元、總價
    3000元之價格，販售愷他命20包予為供己施用及轉售圖利之
    甲○○（經檢察官另案偵查中），嗣於同日夜間9 時30分許
    ，甲○○攜帶前揭購得用餘之16包愷他命，至桃園市○○路
    、國強一街口，等候欲以每包300 元之價格向其購買愷他命
    之真實姓名年籍不詳綽號「葉子」之成年女子時，因形跡可
    疑為警盤查而查獲，並扣得上揭16包愷他命，嗣甲○○於警
    、偵訊中坦承係向綽號「昆達」之男子購得前開愷他命，而
    經桃園地方法院檢察官指揮台北市政府警察局大同分局警員
    循線追查，而知悉上情。
三、案經臺灣桃園地方法院檢察署檢察官指揮行政院海岸巡防署
    海岸巡防總局北部地區巡防局臺北機動查緝隊及臺北市政府
    警察局大同分局後偵查起訴。
    理  由
甲、有罪部分
壹、程序方面
一、按共同被告對其他共同被告之案件而言，為被告以外之第三
    人，本質上屬於證人，於審判中，應依法定程序，到場具結
    陳述，並接受被告之詰問，其陳述始得作為認定被告犯罪事
    實之判斷依據；而共同被告於其他共同被告案件之警詢、偵
    查中陳述，因被告無從為詰問，而有礙被告之對質詰問權，
    應無證據能力（司法院大法官會議釋字第582 號解釋意旨參
    照）。再法院就被告之案件對其他共同被告或與被告有共犯
    關係之人調查，均應依人證之調查程序傳喚該共同被告或共
    犯到場，命其立於證人之地位而為陳述，並通知被告，使被
    告有與之對質及詰問其現在與先前陳述瑕疵之機會，以確保
    其對質詰問權，並藉以發現實體真實（最高法院94年度臺上
    字第1776號判決意旨參照）。是依上開大法官會議解釋及最
    高法院判決意旨，法院如於共同被告以證人身分到庭陳述，
    訊問被告對共同被告之審判外陳述有何意見，並准許被告對
    於共同被告當庭及先前陳述進行詰問，即已賦予被告對於共
    同被告對質詰問機會，此時共同被告於審判外陳述之瑕疵，
    應已治癒，而具有證據能力。查被告乙○○於本院準備程序
    中聲請傳喚共同被告丁○○作證，本院審理中已告知共同被
    告丁○○拒絕證言權，將之改以證人身分請其依法具結後，
    由被告乙○○辯護人詰問。則本件共同被告丁○○於警詢、
    偵查本於被告身分所供，既經本院以證人身分傳喚到庭陳述
    ，並經被告乙○○及其辯護人詰問，共同被告丁○○於警詢
    及偵查中所為之供述，自有證據能力。
二、被告暨其選任辯護人另指摘證人甲○○於偵查中所述未經被
    告對質、詰問程序，應認無證據能力云云，惟查，詰問權係
    指訴訟上當事人有在審判庭輪流盤問證人，以求發現真實，
    辨明供述證據真偽之權利，其於現行刑事訴訟制度之設計，
    以刑事訴訟法第166 條以下規定之交互詰問為實踐，屬於人
    證調查證據程序之一環；與證據能力係指符合法律所規定之
    證據適格，而得成為證明犯罪事實存在與否之證據適格，性
    質上並非相同。偵查中檢察官為蒐集被告犯罪證據，訊問證
    人旨在確認被告嫌疑之有無及內容，與審判期日透過當事人
    之攻防，調查證人以認定事實之性質及目的有別。偵查中訊
    問證人，法無明文必須傳喚被告使之得以在場；刑事訴訟法
    第248 條第1 項前段雖規定「如被告在場者，被告得親自詰
    問」，事實上亦難期被告有於偵查中行使詰問權之機會。此
    項未經被告詰問之被告以外之人於偵查中向檢察官所為之陳
    述，依刑事訴訟法第159 條之1 第2 項之規定，原則上屬於
    法律規定為有證據能力之傳聞證據，於例外顯有不可信之情
    況，始否定其得為證據。是得為證據之被告以外之人於偵查
    中向檢察官所為之陳述，因其陳述未經被告詰問，應認屬於
    「未經合法調查之證據」，非為無證據能力，而禁止證據之
    使用。此項詰問權之欠缺，非不得於審判中由被告行使以補
    正，而完足為經合法調查之證據（最高法院98台上367 號、
    97台上4941號判決意旨參照）。經查，證人甲○○於偵查中
    向檢察官所為之陳述，業經具結且無顯不可信之情形存在，
    依刑事訴訟法第159 條之1 第2 項之規定，應具有證據能力
    ，且證人甲○○於本院審理中亦經傳喚到庭具結證述並經被
    告及辯護人行使詰問權利，本院自得將該等證述內容據以認
    定犯罪事實。
三、按「被告以外之人於審判外之言詞或書面陳述，除法律有規
    定者外，不得作為證據」，刑事訴訟法第159 條定有明文。
    關於證人於警詢所為之供述，係被告以外之人於審判外所為
    之陳述，且檢察官未特予證明（自由證明）該警詢筆錄具有
    較可信之特別情況，是依上開規定，該等警詢筆錄之記載，
    就證明構成犯罪之事實，固無證據能力。惟審酌證人甲○○
    於警詢供述並非非法取得，且99年2 月4 日於本院審理時，
    具結作證，經檢察官及被告乙○○之選任辯護人為交互詰問
    完畢，被告於訴訟上之程序權已受保障，是證人甲○○於警
    詢之供述，其瑕疵即經補正，而得作為其於審判期日所為證
    言之補強。
四、至本院認定事實所引用之其他證據資料，並無證據證明係公
    務員違背法定程序所取得，且被告及辯護人對其證據能力亦
    未表示爭執，迄至言詞辯論終結前亦未再聲明異議，經核亦
    無顯有不可信之情況與不得作為證據之情形，本院審酌上開
    證據資料製作時之情況，尚無違法不當及證明力明顯過低之
    瑕疵，認為以之作為證據應屬適當，是依刑事訴訟法第159
    條至第159 條之5 規定，本院下列所引用認定犯罪事實所憑
    之證據，均有證據能力。
貳、實體方面
一、犯罪事實一被告丁○○運輸第三級毒品部分：
  (一)上開犯罪事實業據被告丁○○迭於警詢、偵訊及本院訊問時
    供承不諱，核與證人丙○○之供述大致相符，復有行政院海
    岸巡防署北部地區巡防隊臺北機動查緝隊搜索扣押筆錄暨附
    件扣押物品目錄表、扣押物品清單（98年度偵字第16039 號
    卷第11至13頁、第14頁）、行政院海岸巡防署臺北機動查緝
    隊查獲涉嫌毒品危害防制條例毒品初步鑑驗報告單（98年度
    偵字第16039 號卷第21頁）、現場照片6 幀（98年度偵字第
    16039 號卷第41至43頁）、並有愷他命共1228罐、門號0000
    000000行動電話（廠牌：NOKIA ，含SIM 卡1 張）1 支扣案
    足憑。而扣案之白色粉末1228罐經送鑑定結果，確為愷他命
    （驗前毛重；29869.68公克，包裝塑膠罐及塑膠袋總重約
    5807.73 公克，），亦有內政部警政署刑事警察局98年7 月
    23日刑鑑字第09 80012940 號鑑定書在卷可查（98年度偵字
    第16039 號卷第93頁）。綜上，被告自白業有相當之補強證
    據，足認被告前揭自白與事實相符，本案事證明確，被告犯
    行洵堪認定，應依法論科。
  (二)論罪科刑之依據
  1.按行為後法律有變更者，適用行為時之法律。但行為後之法
    律有利於行為人者，適用最有利於行為人之法律，刑法第2
    條第1 項定有明文。又比較時應就罪刑有關之共犯、未遂犯
    、想像競合犯、牽連犯、連續犯、結合犯，以及累犯加重、
    自首減輕暨其他法定加減（如身份加減）與加減例等一切規
    定，綜其全部罪刑之結果而為比較（最高法院95年第8 次刑
    事庭會議決議要旨參照）。查被告行為後，於98年5 月20日
    修正公布之毒品危害防制條例第4 條第3 項有關販賣第二級
    毒品之併科罰金、第17條有關減輕其刑等規定，業於同年11
    月20日施行，茲新舊法比較如下：
  (1)被告行為時之毒品危害防制條例第4 條第3 項規定：「製造
    、運輸、販賣第三級毒品者，處五年以上有期徒刑，得併科
    新臺幣五百萬元以下罰金」，修正後則規定：「製造、運輸
    、販賣第三級毒品者，處五年以上有期徒刑，得併科新臺幣
    七百萬元以下罰金」。可知運輸第三級毒品罪併科罰金部分
    由修正前之得併科5 百萬元以下罰金，提高為得併科7 百萬
    元以下罰金。
  (2)被告行為時之毒品危害防制條例第17條規定：「犯第四條第
    一項至第四項、第五條第一項至第四項前段、第六條第一項
    至第四項、第七條第一項至第四項、第八條第一項至第四項
    、第十條或第十一條第一項、第二項之罪，供出毒品來源，
    因而破獲者，得減輕其刑」，修正後則規定：「犯第四條至
    第八條、第十條或第十一條之罪，供出毒品來源，因而查獲
    其他正犯或共犯者，減輕或免除其刑。犯第四條至第八條之
    罪於偵查及審判中均自白者，減輕其刑」。是以依照修正後
    新增之第17條第2 項，被告偵審中均自白，得以減輕法定刑
    最高度與最低度二分之一，修正前則無此減輕其刑規定之寬
    典。
  (3)綜合上述各條文修正前、後之比較，依修正後之規定，運輸
    第三級毒品罪法定刑雖得併科罰金1 千萬元，惟被告等亦因
    此邀自白減刑之寬典減輕法定刑最高度及最低度二分之一，
    以此減輕最重主刑，自較修正前之規定有利於被告。揆諸前
    揭最高法院決議所示罪刑綜合比較原則，依刑法第2 條第1
    項但書規定，自應整體適用裁判時即修正後毒品危防制條例
    處斷。
  2.按毒品危害防制條例之運輸毒品罪，所稱之「運輸」係指轉
    運輸送而言，不以國外輸入國內或國內輸出國外者為限，其
    在「國內運送」者，亦屬之，至於運輸之動機、目的是否意
    在為己或為他人，運輸之方法為海運、空運、陸運或兼而有
    之，均非所問；又倘有此意圖者，一有搬運輸送之行為，犯
    罪即已成立，並非以運抵目的地交付完成為完成犯罪之要件
    （最高法院九十四年度臺上字第二八四五號、九十三年度臺
    上字第一四七二號、九十二年度臺上字第五四二六號、九十
    二年度臺上字第五三九九號判決意旨參照）。查被告丁○○
    將愷他命自台中運輸北上之行為，核其所為，係犯毒品危害
    防制條例第4 條第3 項之運輸第三級毒品罪。被告丁○○與
    真實姓名年籍不詳綽號「小林」之成年男子間，有犯意聯絡
    及行為分擔，應論以共同正犯。又按犯第4 條至第8 條之罪
    於偵查及審判中均自白者，減輕其刑，修正後之毒品危害防
    制條例第17條第2 項定有明文。經查，被告丁○○於警詢時
    、偵查中與本院審判中自白，爰依前開修正後之規定，減輕
    其刑。爰審酌被告年值盛壯，智識程度並無明顯不足或較一
    般人低落之情形，而販賣、運輸毒品行為乃毒品禍害之源，
    其源不斷，則流毒所及，致使買受之吸毒者更加產生依賴性
    及成癮性，非僅多數人之生命、身體受其侵害，社會安樂國
    家富強之整體法益受損亦不能免，為害之鉅，當非個人一己
    之生命、身體法益所可比擬，嚴重戕害國民之身心健康，危
    害社會非輕。其不思正途營生，為圖私利，率爾運輸第三級
    毒品愷他命，所為甚是可議，且所犯共同運輸第三級毒品數
    量龐大，若流入市面，所生危害甚鉅，兼衡其於前揭共同運
    輸、私運毒品中角色及犯罪分工各情，及於本院審理時已坦
    承犯行，尚有悔意之犯後態度等一切情況，量處如主文所示
    之刑，以資懲儆。
  (三)沒收部分：
  1.按依毒品危害防制條例第18條第1 項前段之規定，應予沒收
    銷燬之毒品，以經查獲之第一、二級毒品為限。又毒品依其
    成癮性、濫用性及對社會危害性，共分為四級，上開條例並
    就製造、運輸、販賣、意圖販賣而持有、以非法方法使人施
    用、引誘他人施用及轉讓不同等級之毒品等行為，分別定其
    處罰。鑑於第三、四級毒品均係管制藥品，特於同條例第11
    條之1 明定無正當理由，不得擅自持有；第18條第1 項後段
    復規定查獲之第三、四級毒品，無正當理由而擅自持有者，
    沒入銷燬之。從而，依同條例第18條第1 項後段應沒入銷燬
    之毒品，專指查獲施用或持有之第三、四級毒品而言；倘係
    查獲製造、運輸、販賣、意圖販賣而持有、以非法方法使人
    施用、引誘他人施用或轉讓第三、四級毒品，既屬同條例相
    關法條明文規定處罰之犯罪行為，即非該條項應依行政程序
    沒入銷燬之範圍。又同條例第19條第1 項所定「供犯罪所用
    或因犯罪所得之物」，係指犯第四條至第九條、第十二條、
    第十三條或第十四條第一項、第二項之罪所用或所得之物，
    不包括毒品本身在內，是尚不得援用此項規定為第三、四級
    毒品之沒收依據。再同條例對於查獲之製造、運輸、販賣、
    意圖販賣而持有、以非法方法使人施用、引誘他人施用及轉
    讓第三、四級毒品之沒收，並無特別規定，如其行為已構成
    犯罪，則該毒品即屬不受法律保護之違禁物，應回歸刑法之
    適用，依刑法第38條第1 項第1 款之規定沒收之，始為適法
    （最高法院九十六年度台上字第七二七號、九十六年度台上
    字第七二八號、九十六年度台上字第八九號判決均採同一見
    解）。是扣案之愷他命及盛裝上開毒品之塑膠罐1228個（驗
    前毛重：29869.68公克，包裝塑膠罐及塑膠袋總重約5807.
    73公克），以現今所採行之鑑驗方式，包裝袋仍會殘留微量
    毒品而無法將之完全析離（此有法務部調查局調科壹字第０
    九三六二三九六五五０號函附卷可資參佐），均應均依刑法
    第三十八條第一項第一款規定宣告沒收。
  2.扣案之ＮＯＫＩＡ廠牌手機（門號：0000000000，含SIM 卡
    一張）一支，係被告丁○○所有，為其持用與「貴哥」聯絡
    毒品事宜，業據被告丁○○於本院審理時供承在卷（見本院
    卷第頁），另扣案之承裝本案愷他命毒品黑色塑膠腳踏板
    1228個、盛裝黑色塑膠腳踏板墨綠色麻布袋6 個、盛裝黑色
    塑膠腳踏板紙箱6 個，均為供被告丁○○運輸本案愷他命毒
    品所用之物，爰均依毒品危害防制條例第十九條第一項規定
    宣告沒收。
二、犯罪事實二 被告乙○○販賣第三級毒品部分：
  (一)訊據被告乙○○矢口否認有上揭販賣第三級毒品予證人甲○○之情事，辯稱：伊沒有販賣毒品給證人甲○○，當天伊打
    電話給證人甲○○，是要跟甲○○聊天，且證人甲○○關於
    同一次買賣毒品行為之交易方法，竟出現三種反覆無定的說
    詞，要難遽援為被告確有販賣第三級毒品予甲○○之證據云
    云，惟查：
  1.被告乙○○於98年7 月8 日下午1 、2 時左右，在桃園市○○路165 號之桃園市農會附近，以每包150 元共20包、總價
    3000元之價格販賣第三級毒品愷他命予證人甲○○1 次之犯
    行，業據證人甲○○於警偵訊中結證屬實，另有證人甲○○
    遭查獲時自其身上扣得向被告乙○○購入而施用剩餘之愷他
    命16包可資佐證，而該16包愷他命經送鑑定，呈愷他命陽性
    反應，另甲○○之尿液亦呈現愷他命陽性反應等情，有98年
    度偵字15718 號調卷第18-23 頁之毒品照片、尿液初步檢驗
    報告單可參，復經本院調閱被告所持用之行動電話門號0000
    00 0000 號在98年7 月8 日之雙向通聯紀錄，查悉自該日至
    證人甲○○為警查獲之時間，證人甲○○所持用之行動電話
    門號確實與被告前開行動電話門號於中午11點38分之11點41
    分有2 次通聯之事實，互參以證人甲○○於偵查中證稱：「
    我不太記得我是何時用哪一支手機跟他聯絡說我要買20 包K
    他命，我只記得他（即乙○○）說，要晚一點，然後在當天
    快中午時昆達就打電話給我說他已經在農會附近要我過去跟
    他拿，然後我就從我工作的曼哈頓音樂餐廳走去那邊，拿了
    20包付他3000元，他打來時手機是顯示0000000000這支電話
    」等語（98年度偵字第20722 號第15頁），足認被告乙○○
    於98年7 月8 日中午11時38分至41分之間撥打電話予證人甲○○，即係為了約定交易毒品之地點、時間並通知證人甲○○速來拿取第三級毒品愷他命，若真如被告乙○○所辯，當
    天電聯證人甲○○純係聊天，惟若僅真為聊天，何須於區區
    3 分鐘內撥打兩通電話，而通話時間分別僅有短暫之11 秒
    及7 秒，益徵上開兩通電話僅為被告乙○○提醒證人甲○○
    於何時、至何地取貨爾爾，並非與證人甲○○聊天之通話紀
    錄，是認證人甲○○所述為真，堪以採信，被告乙○○上揭
    所辯，全屬虛構，不足憑採。
  2.至被告乙○○暨其辯護人指稱，證人甲○○所述與被告乙○○聯繫購買愷他命之方式，係從真實姓名年籍不詳之「小鍾
    」所交付之門號0000000000行動電話內之通訊錄所得，惟自
    98年6 月30日至同年7 月2 日之通話紀錄顯示，證人甲○○
    所有之0000000000號行動電話竟跟伊自「小鍾」處取得之00
    00000000號行動電話，於上述3 日有密切通聯，顯與常情有
    違，無從證明98年7 月8 日證人甲○○持有「小鍾」之門號
    0000000000號手機，然查：
  (1)證人甲○○於98年7 月8 日晚上9 時30分為警於現場查獲其
    身上持有第三級毒品愷他命16包、新台幣19000 元、手機4
    支及記帳單，而上開4 隻手機門號分別為：證人甲○○平時
    使用之門號0000000000手機、販賣毒品所用之門號00000000
    00手機、「小鍾」所寄放之門號0000000000手機及朋友所寄
    放之門號0000000000手機，業經證人甲○○於警、偵訊中供
    陳無訛，可認證人於98年7 月8 日之際即自「小鍾」之友人
    處取得上開門號0000000000之手機，進而利用上揭手機撥打
    「昆達」之手機，此經調閱當日通聯紀錄及被告乙○○於本
    院準備程序中陳稱當日確有撥打予證人甲○○持用門號0000
    0000 00 號之手機，用以聊天之情（本院卷第55頁背面）在
    卷可稽，基此，被告乙○○確有以所有之門號0000000000手
    機撥打予證人甲○○所持有之門號0000000000手機無訛。雖
    自98年6 月30日至同年7 月2 日之通話紀錄顯示，證人甲○○所有之0000000000號行動電話跟伊自「小鍾」處取得之
    000000 0000 號行動電話，於上述3 日有密切通聯，然經證
    人甲○○於偵訊中證稱：「（問：行動電話0000000000門號
    係何人交付使用？這一支電話是於98年7 月初，在桃園市○○路上，由一位綽號『小鍾』（音譯）之男子，以無償方式
    交給我使用）」、「（他為何要交這手機給你使用？）他說
    他本來在賣愷他命但懷疑好像被警察盯上，所以他要休息一
    段時間，這支手機用不到，就給我用，而且那隻手機有昆達
    的『電話』，說我如果要找『昆達』的話可以用這一支與『
    昆達』聯絡。」、「（你取得後有使用這隻手機？）沒有，
    好像只有接過幾通要找『小鍾』的電話，不過後來『小鍾』
    有把0000 000000 這支電話又拿回去，一直到7 日晚上才又
    拿給我，他只說他要用，後來他又拿給我是我告訴他，我的
    愷他命沒有了，我還要買，後來他才又把那支手機給我，叫
    我跟『昆達』聯絡。」（偵卷20722 號第35頁至35頁背面）
    ，核與證人甲○○於本院審理程序中之證言相符（本院卷第
    88頁背面至第89頁），準此可證，證人甲○○於98年7 月8
    日中午確持門號0000000000號之手機與被告乙○○所有之門
    號00000000 00 號之手機互有通話聯繫交易毒品之事實，至
    「小鍾」於98年7 月8 日前是否有將0000000000號之手機取
    回，或證人甲○○是否有用其他手機門號撥打被告乙○○所
    有之門號0000 00 0000號之手機，均難解98年7 月8 日被告
    乙○○確有與證人甲○○通話之事實，綜上，實無法對被告
    乙○○作何有利之認定。被告及其辯護人以前詞置辯，應無
    可採。
  (2)而證人甲○○曾於偵查中證稱：「（提示0000000000號行動
    電話通聯，7 月8 日中午你向乙○○購得K 他命20包前是如
    何跟他聯繫？）我確實有用0000000000這支電話打給乙○○
    ，但我不確定打到他哪一支，從通聯看起來好像是00000000
    00這一支，但因為我是用0981那一支裡面的通訊錄打的，所
    以號碼我無法確定。」等語，經本院查閱該日通聯紀錄，確
    於該日上午11時20分許，0000000000之門號確有撥打至號碼
    0000000000門號之紀錄，惟是否為證人甲○○撥打予被告乙○○之通聯紀錄，被告乙○○及證人甲○○均無法確定，況
    事發至今已二年餘，證人甲○○雖為與被告乙○○交易買賣
    毒品之人，惟歷時甚久，難免有記憶錯置或顛倒之虞，乃人
    之常情，又證人甲○○另於98年7 月8 日之前致電予被告乙○○商討買賣毒品事宜而非於該日上午，亦不無可能，另毒
    品交易者常擁有多數門號之行動電話以躲避警方查緝，證人
    甲○○於另案亦坦承自己平日確有販賣毒品之犯行，亦因此
    被警查獲之事實，其綽號「小鍾」之友人亦因懼怕為警查獲
    而將上開手機交予證人甲○○使用等情，堪知毒品交易者使
    用多數電話與其上、下游之人聯絡毒品交易乙事乃事理之常
    ，亦使犯罪偵查徒增困難，故被告乙○○暨其辯護人以證人
    甲○○無法明確指出係以何門號之行動電話撥打予被告乙○○，而認證人甲○○之證詞矛盾、反覆，容嫌速斷，尚難採
    信。
  3.被告乙○○暨其辯護人另指出，被告乙○○於98年6 月13日
    因故受有左手肘撕裂傷4 公分之傷害，直至98年7 月中旬皆
    以紗布及繃帶予以包紮，證人甲○○若倘確於98年7 月8 日
    有與被告乙○○當面交易毒品，則證人甲○○應對於被告左
    手肘處明顯之外傷包紮處理存有深刻印象，而證人竟對上開
    被告左手肘外傷包紮俱無印象，而認證人之證言不可採云云
    ，惟查，證人甲○○於98年7 月9 日警詢筆錄中提及：「（
    綽號昆達的男子特徵為何？）昆達沒有什麼特別的特徵，身
    材中等、有戴眼鏡。」，而於本院審理時具結證稱：「（問
    ：你與乙○○除了7 月8 日見面外，之前有無在其他交際場
    合見面過？）我於6 月2 日生日那天有見面兩三次」、「（
    有無交談？）不會交談很深，有聊一兩句話」、「（問：你
    有無印象除了這個人之外，還有無其他特徵？）沒有什麼印
    象，他來時拿給我，乙○○講不到幾句話就走了」等語，由
    上可知，證人甲○○與被告乙○○僅有數面之緣，縱使見面
    亦無長時間之交談，何以證人甲○○對於被告乙○○左手肘
    處明顯之外傷包紮必然印象深刻？且證人甲○○與被告乙○○見面係為交易毒品，何以需強記被告乙○○之衣著及傷勢
    ？乃強人所難，綜上，證人甲○○能明確指出之被告確有上
    揭之特徵，況證人甲○○與被告間並無仇怨嫌隙，無設詞構
    陷被告之必要，是認證人所述為真，堪以採信，被告上揭所
    辯，全屬虛構，不足憑採。
  (二)綜上所述，本案被告確有販賣愷他命之犯行，本案事證明確
    ，被告犯行洵堪認定，應依法論科。
  (三)核被告所為，係犯毒品危害防制條例第4 條第3 項之販賣第
    三級毒品罪。爰審酌被告犯後猶飾詞卸責，未見悔意，所為
    助長他人施用毒品成癮之惡習，戕害他人身心健康，對社會
    治安之危害甚鉅，然販賣之毒品數量非鉅等一切情狀，量處
    如主文所示之刑。未扣案之被告販賣愷他命所得3,000 元部
    分，應依毒品危害防制條例第19條第1 項之規定沒收之，如
    全部或一部不能沒收時，以其財產抵償之，併此敘明。
乙、無罪部分
一、公訴意旨另認：被告乙○○接受被告丁○○之邀約，被告乙○○遂基於與被告丁○○共同運輸第三級毒品愷他命之不確
    定故意，與被告丁○○一同南下台中與「貴哥」會合後，再
    將內裝有夾藏愷他命（毛重總計29.86968公斤）之黑色塑膠
    腳踏車踏板1228個之6 箱紙箱搬至5218-KF 號自用小客車內
    後，丁○○立即駕駛上開車輛運輸前揭愷他命返回桃園欲交
    予「小林」，惟於同日下午18時40分許，行經國道一號公路
    北上71.3公里處之楊梅收費站前，即為接獲情資疑其等駕駛
    前揭車輛南下運輸毒品至桃園之行政院海岸巡防署海岸巡防
    總局北部地區巡防局臺北機動查緝隊查緝員，會同國道高速
    公路警察局警員查獲，並扣得上開愷他命、黑色塑膠腳踏車
    踏板1228個及0000000000號行動電話，而認被告乙○○涉犯
    毒品危害防制條例第4 條第3 項運輸第三級毒品愷他命之罪
    嫌云云。
二、按犯罪事實應依證據認定之，無證據不得認定犯罪事實；不
    能證明被告犯罪或其行為不罰者，應諭知無罪之判決，刑事
    訴訟法第一百五十四條第二項、第三百零一條第一項分別定
    有明文。次按事實之認定，應憑證據，如未能發現相當證據
    ，或證據不足以證明，自不能以推測或擬制之方法，以為裁
    判之基礎；又認定犯罪事實所憑之證據，雖不以直接證據為
    限，間接證據亦包括在內，然而無論直接或間接證據，其為
    訴訟上之證明，須於通常一般之人不致有所懷疑，而得確信
    其為真實之程度者，始得據為有罪之認定；再認定不利於被
    告之事實，須依積極證據，苟積極證據不足為不利於被告事
    實之認定時，即應為有利於被告之認定，更不必有何有利之
    證據，最高法院四十年臺上字第八六號、七十六年臺上字第
    四九八六號及三十年上字第八一六號分別著有判例意旨可資
    參照。
三、公訴人認被告乙○○涉犯上揭罪名，係以證人丁○○於警詢
    、偵查中之證述，為其主要論據。訊據被告乙○○矢口否認
    有何共同運輸第三級毒品之犯行，辯稱：伊剛開始並不知道
    被告丁○○邀請伊一同南下台中係為了運輸毒品，直到經過
    國道一號楊梅收費站之前，被告丁○○才告知伊車上載有愷
    他命等語。
四、經查：
    證人即同案被告丁○○於本院審理時具結證稱：「（問：你
    是否有跟乙○○說要去載運毒品？）我一開始沒有告訴他，
    我一開始只有跟他說陪我開車去台中找朋友，乙○○就來載
    我，我就跟他一起去台中，只有到回來的路上，乙○○一直
    問我我才跟他講，因為他問我說為何二次到台中載運貨品，
    貨品內容為何，我在回來的路上就告訴他」、「（問：你在
    台中將愷他命搬上車時，乙○○有無問你所搬為何物？）有
    ，我叫他不要問那麼多，我說回去再講，後來上高速公路時
    才跟他講，因他一直質問」、「（問：為何你在偵查中說你
    在搬箱子進入車內時，就有告知乙○○該物為愷他命，而乙○○也沒有說不要跟你一起上桃園？）我是在國道上才跟他
    講，至於我在偵查中確實有這樣說，但那是因為我印象中我
    有跟他講，但檢察官訊問當時我不清楚我何時告訴他，所以
    才會說在台中，後來我是經過詳細思考才確定是上了高速公
    路才告訴他那是K 他命，我在偵查中說的是不正確的」、「
    （問：98年6 月間你是否又和乙○○前往台中運過相同的東
    西？）有去過，可是那時我不知道是什麼東西」、「（問：
    他說了什麼責怪的話？）他說要載這種東西也要事先跟他講
    ，他就不會跟我下來，他的意思好像是我把他騙下去」（本
    院卷第92-93 頁背面）等語，足認被告乙○○並非一開始即
    知被告丁○○邀其南下台中係載運第三級毒品愷他命，而係
    由南北返時，才經被告丁○○告知，互參以證人丙○○於本
    院庭訊時證稱：「（問：當日是否由你上前盤查？）當時我
    們組成專案小組配合國道警察局楊梅分隊查緝，當天下午我
    們收到情資，就先到楊梅收費站北上車道去埋伏，我們當天
    鎖定的車輛就是5218-KF 白色小客車，依照我們情資，嫌疑
    人要到台中接應一批毒品愷他命到臺北販售，後來我們埋伏
    時發現小客車出現，他們走一般收費車道，要交回數票時，
    我們就進行查緝，當車窗搖下來時我們就聞到愷他命的味道
    ，當時車內有兩個人，由丁○○駕駛，乙○○坐在副駕駛座
    ，這時候我們進行盤查，請他們下車，並經過他們的同意檢
    查行李箱……。」、「（問：當時線報來源為何？）因為我
    們長期在監聽丁○○所屬的販毒集團。」、「（問：既然有
    監聽何以本件移送未提出譯文佐證？）當時我們監聽丁○○
    及乙○○，我們也有聲請監聽票，當天他們都沒有帶電話下
    去，他們電話擺在別的地方，所以我們從別的情資知道他們
    要去運毒」、「（問：從監聽的情況，是否能夠判斷乙○○
    就本件至台中運毒之情？）從監聽裡面無法明確研判乙○○
    是否知道要去台中運毒，因為乙○○在這個集團裡面是在販
    賣毒品，所以我認為乙○○應該知道要去台中運毒。」等語
    ，基此，依照證人丙○○之證述知悉，檢警單位雖長期監控
    被告丁○○所屬之販毒集團，且知悉於案發當日該販毒集團
    會有所行動，但卻無法提出具體、明確之證據證明被告乙○○與被告丁○○確有運輸第三級毒品愷他命之犯意聯絡，僅
    憑被告乙○○有販賣毒品之犯行而臆測被告乙○○確實知悉
    被告丁○○係南下運輸毒品，恐嫌速斷，準此，難僅以車內
    充斥愷他命之味道及證人臆測之詞，而對被告乙○○為不利
    之認定。
五、綜上所述，檢察官所舉證據尚不足證明被告乙○○有共同運
    輸第三級毒品之犯行，此外，復查無其他積極確切證據證明
    被告有何運輸第三級毒品之犯罪情事，被告被訴違反毒品危
    害防制條例第4 條第3 項運輸第三級毒品部分自屬不能證明
    ，自應為被告無罪之諭知。
據上論斷，應依刑事訴訟法第299 條第1 項前段、第301 條，毒
品危害防制條例第4 條第3 項、第19條第1 項，刑法第11條、第
28條、第38條第1 項第1 款，判決如主文。
本案經檢察官王碩志到庭執行職務。
中    華    民    國    99    年    3     月    31    日
                  刑事第十庭 審判長  法  官  江德民
                                     法  官  華奕超
                                     法  官  黃鏡芳
以上正本證明與原本無異。
如不服本判決應於收受判決後10日內向本院提出上訴書狀，並應
敘述具體理由。其未敘述上訴理由者，應於上訴期間屆滿後20日
內向本院補提理由書( 均須按他造當事人之人數附繕本) 「切勿
逕送上級法院」。
                                     書記官  陳孟君
中    華    民    國    99    年    3     月    31    日
附論罪科刑依據之法條：
毒品危害防制條例第4 條製造、運輸、販賣第一級毒品者，處死
刑或無期徒刑；處無期徒刑者，得併科新臺幣2 千萬元以下罰金
。
製造、運輸、販賣第二級毒品者，處無期徒刑或7 年以上有期徒
刑，得併科新臺幣1 千萬元以下罰金。
製造、運輸、販賣第三級毒品者，處5 年以上有期徒刑，得併科
新臺幣7 百萬元以下罰金。
製造、運輸、販賣第四級毒品者，處3 年以上10年以下有期徒刑
，得併科新臺幣3 百萬元以下罰金。
製造、運輸、販賣專供製造或施用毒品之器具者，處1 年以上7
年以下有期徒刑，得併科新臺幣1 百萬元以下罰金。
前五項之未遂犯罰之。

司法院資訊處製作；財團法人民間司法改革基金會備份。
